臺灣臺北地方法院交通事件裁定　　　　 96年度交聲字第784號
原處分機關　臺北縣政府警察局新店分局
異　議　人
即受處分人　甲○○
上列異議人即受處分人因違反道路交通管理處罰條例案件，對於
臺北縣政府警察局新店分局中華民國 96年6月28日所為之處分（
原處分案號：北縣警交裁字 000000000號），聲明異議，本院裁
定如下：
    主  文
異議駁回。
    理  由
一、原處分意旨略以：本件異議人即受處分人甲○○，於民國96
    年3月8日14時56分許，在新店市○○路，利用道路放置拖車
    （車牌號碼 FM-410號、9M-29號），遭臺北縣政府警察局新
    店分局當場舉發。嗣受處分人未於舉發通知單上之應到案日
    期前到案，原處分機關遂依規定逕行裁決，並依道路交通管
    理處罰條例第82條第1項第4款、違反道路交通管理事件統一
    裁罰標準表之規定，裁處受處分人罰鍰新台幣（下同）2400
    元。
二、異議意旨略以：異議人於96年3月8日在新店市○○路違規停
    放拖車，遭員警取締移置。本件係為違規停車處罰案，本應
    由交通隊予以拖吊，惟警官卻強行破壞車門、大鎖，發動引
    擎，將車輛從新店市○○路開往臺北縣中和市○○街拖吊保
    管處停放，警官因不熟車況，造成車頭機械部分損壞，請求
    損害賠償責任。且異議人上開車輛停放該處已3年多，且停
    放地點是轉彎處，沒有妨害別人的通行，此外，旁邊同時亦
    有許多車輛停放，不應只罰異議人云云。
三、按利用道路放置拖車、貨櫃或動力機械者，除責令行為人即
    時停止並消除障礙外，處行為人或其雇主新臺幣1200元以上
    2400元以下罰鍰，道路交通管理處罰條例第82條第1項第4款
    定有明文。
四、訊據異議人對於上開違規之事實均不爭執，並有舉發照片二
    張在卷可稽。足認原處分機關所認定之違規事實，並無違誤
    。至於異議人雖執上詞置辯，但查，縱異議人確實在上開違
    規地點停車已3年多，均未曾遭取締，但此僅關乎應否敦促
    執法機關加強執行取締，並不能使異議人之違規行為成為合
    法。又同時、同地縱亦有其他違規之行為人，但各該違規行
    為人是否亦已同時遭取締，非異議所得知悉，且縱執法機關
    未對各該違規行為人執行取締，亦屬應否敦促執法機關應確
    實全面加強取締範疇，殊無法使異議人之違規行為因而成為
    合法。至於執法機關在執法過程中，是否因而使異議人所有
    之上開車輛受損，以及異議人是否因而取得損害賠償請求權
    ，亦無從使異議人之違規行為因而變成為合法行為。是異議
    人上開所辯各節，均無可採。從而，本件異議人違規之行為
    ，事證明確，洵堪認定。
五、綜上，本件異議人確有利用道路放置拖車之違規行為，從而
    ，原處分機關依前揭道路交通管理處罰條例第82條第 1項第
    4 款、違反道路交通管理事件統一裁罰標準及處理細則及違
    反道路交通管理事件統一裁罰標準表之規定，裁處受處分人
    罰鍰2400元，核無違誤。本件受處分人之異議為無理由，應
    予駁回。
據上論斷，應依道路交通案件處理辦法第19條，裁定如主文。
中　　華　　民　　國　　96　　年　　8 　　月　　30　　日
                  交通法庭    法　官　李桂英
上正本證明與原本無異。
如不服本裁定應於送達後5日內向本院提出抗告狀。
                   　　　　   書記官　嚴君珮
中　　華　　民　　國　　96　　年　　8 　　月　　30　　日
